臺灣高等法院刑事判決
108年度重上更一字第44號
上  訴  人  
即  被  告  黃錦溢




選任辯護人  應少凡律師                            
上  訴  人  
即  被  告  蕭文華



選任辯護人  吳典哲律師                                  上  訴  人  
即  被  告  林志軒


                    （現另案於法務部○○○○○○○執行）指定辯護人  劉佳強律師                                  上列上訴人即被告因強盜等案件，不服臺灣桃園地方法院101年度重訴字第40號，中華民國107年9月21日第一審判決（起訴案號：臺灣桃園地方檢察署101年度少連偵字第74號、101年度偵字第1491號、第1695號），提起上訴，判決後，經最高法院發回更審，本院判決如下： 
    主  文
上訴駁回。
    事  實
一、緣張○○（所犯加重強盜罪業經原審法院判處有期徒刑7年2月
    ，未據上訴而判決確定）於民國99年5月4日，經其女友鄭○○
    （83年10月生，於下述行為時，為14歲以上未滿18歲之少年
    ；所犯加重強盜罪業經原審法院判處有期徒刑1年10月，緩
    刑5年，緩刑中付保護管束，並提供義務勞務確定）告知，
    懷疑鄭○○於99年5月3日，在桃園縣龍潭鄉（現改制為桃園市
    龍潭區，下同）之雅仕賓館遭乙○○性侵，張○○即致電丙○○協
    助與乙○○談判。丙○○遂通知陳○○（81年5月生；於下述行為
    時，為14歲以上未滿18歲之少年；所犯加重強盜罪業經本院
    判處有期徒刑1年9月，嗣經最高法院駁回上訴而確定）、丁○○前往桃園縣龍潭鄉龍潭大池，丙○○及張○○另亦分別邀約多
    名姓名、年籍不詳之人到場助陣。乙○○於同日下午7時30分
    許，依張○○所委託之姓名、年籍不詳綽號「大頭」者通知，
    與友人黃○慶、陳○明抵達龍潭大池時，張○○即質問乙○○性侵
    鄭○○之事，乙○○雖予否認，惟鄭○○仍哭訴遭乙○○性侵，其餘
    在場之張○○等人則以「女生會自己說被性侵嗎？」等語加以
    質疑，乙○○便稱不然叫鄭○○去驗，丙○○、丁○○、張○○、陳○○
    、鄭○○等人聞言，憤而基於共同恐嚇、傷害之犯意聯絡，先
    由丙○○向乙○○恫稱「我是同心會桃園組，跟桃園筆哥的，我
    是筆哥下面的小組長，我就是阿財！」並包圍乙○○，以徒手
    、或持安全帽、鋁棒、木棍等物毆打乙○○，黃○慶、陳○明見
    狀欲行阻止，丙○○向黃○慶、陳○明恫稱「沒你們的事，不要
    管，否則連你們都有事情！」等語，以加害生命、身體之事
    恐嚇黃○慶、陳○明，使其2 人心生畏懼而不敢阻攔；嗣因見
    巡邏警車行經該處，丙○○、丁○○、張○○、鄭○○、陳○○復共同
    基於剝奪他人行動自由之犯意聯絡，遂由丙○○、陳○○拖拉乙○○之雙手，強將乙○○押上丙○○駕駛前來之車號0000-00 號自
    用小客車後座，改由丁○○駕駛，丙○○、陳○○分坐乙○○兩側限
    制其行動自由，並與張○○、鄭○○等人約定將乙○○押往位於桃
    園縣平鎮市（現改制為桃園市平鎮區，下同）中豐路45號甲○○、廖○龍居住之中古電器行（下稱中豐路電器行）。
二、同日晚間8時許，在驅車前往中豐路電器行之途中，丙○○、
    丁○○、陳○○另共同意圖為自己不法之所有，基於強盜之犯意
    聯絡，由丙○○在車內對乙○○恫稱「乖乖坐好，不要亂來，只
    要想跑，我們車上後車廂有拖幫（台語，指霰彈槍），我們
    就開槍給你死！身上有無現金？如果有錢我們會打得比較輕
    」等語，乙○○因遭其等毆打，又被控制行動自由於車內，且
    受前述恫嚇等強暴、脅迫，至使不能抗拒，遂表示其車號00
    0-000 號普通重型機車內有現金，並交付該機車鑰匙，丙○○
    即指示丁○○駛回龍潭大池乙○○機車停放處，由丙○○下車，拿
    取乙○○置於機車置物箱內紅色手提包內之現金新臺幣（下同
    ）5,000元，丙○○得手後，並接續以原車將乙○○押往中豐路
    電器行。
三、同日下午10時許抵達中豐路電器行後，丙○○、丁○○、陳○○即
    將乙○○押入中豐路電器行與張○○、鄭○○及其他原在龍潭大池
    之人會合後，張○○等人再質問乙○○性侵鄭○○之事，乙○○仍否
    認，張○○、丙○○、丁○○、鄭○○、陳○○等人又共同承前開傷害
    之犯意聯絡，丙○○、丁○○、陳○○並共同承前開意圖為自己不
    法所有之強盜犯意聯絡，其他在場人即甲○○、張○○、鄭○○則
    基於與丙○○、丁○○、陳○○等人共同意圖為自己不法所有之強
    盜犯意聯絡，甲○○亦與張○○等人共同基於傷害之犯意聯絡，
    接續由鄭○○持鋁棒1支、陳○○、丙○○、張○○、丁○○均徒手，
    其餘不詳之人則以徒手、或持小鐵桶、鐵棍等物，毆打或作
    勢毆打乙○○，或拿出刀械恫嚇乙○○，另甲○○則以酒潑灑乙○○
    後，由甲○○、丙○○等人對乙○○稱「我要跟你談利頭錢！你強
    姦人家女朋友及亂報幫派，你要賠多少錢」等語，其後，甲○○於詢問丙○○所屬同心會內壢組成員人數後，以乙○○性侵鄭
    ○○及亂報丙○○所屬幫派名號為由，要乙○○各賠償36萬元及66
    萬元，合計該二事件共99萬元，並要乙○○致電籌錢。乙○○受
    前述強暴、脅迫，已不能抗拒，遂當場以電話多次向親友商
    借款項，至此，乙○○因前開2 次毆打，因而受有頭部外傷併
    頭頂部兩處血腫、面部、兩側上肢、大腿及背部多處挫擦傷
    、兩側下肢小腿撕裂傷等傷害。嗣乙○○籌款未果，並經廖○
    龍要求丙○○等人將乙○○帶離。
四、惟丙○○仍不罷手，又於翌（5）日上午0 時許，於中豐路電
    器行門口附近，提議要典當乙○○之上開機車，張○○、丙○○、
    丁○○、陳○○、鄭○○即共同意圖為自己不法之所有，基於強盜
    犯意之聯絡，於上開時、地，一同將乙○○押上丁○○所駕駛前
    開自用小客車後座，仍由丁○○駕車，搭載坐於副駕駛座之張
    ○○、鄭○○，及分坐乙○○兩側以限制乙○○行動自由之丙○○、陳
    ○○，將乙○○押返其機車停放處後，先由陳○○、途中改由丙○○
    騎乘乙○○之機車，於同日上午0時30分許，丙○○騎車先抵達
    位於桃園縣○○市○○路000 號之京華當舖，自行進入該當舖確
    認可典當機車後，再於上開自用小客車抵達時，又令陳○○、
    丁○○先後入內確認當車之詳細方式，再由丙○○、丁○○、張○○
    、陳○○帶同乙○○進入該當舖，鄭○○則在該當舖門口守候，渠
    等即在乙○○已不能抗拒之情形下，令乙○○將其所有上開機車
    ，以8,000元之價格典當予該當舖，並由丙○○強取該8,000元
    得手，並分4,000元予張○○，始原車將乙○○載返上開龍潭大
    池後各自離去。
五、案經乙○○訴由桃園縣政府警察局平鎮分局（現改制為桃園市
    政府警察局平鎮分局，下同）移送臺灣桃園地方檢察署檢察
    官偵查起訴。
    理  由
一、證據能力
㈠按被告以外之人於審判外之陳述，雖不符前4條（刑事訴訟法第
  159條之1至第159條之4）之規定，而經當事人於審判程序同意
  作為證據，法院審酌該言詞陳述或書面陳述作成時之情況，認
  為適當者，亦得為證據；當事人、代理人或辯護人於法院調查
  證據時，知有第159條第1項不得為證據之情形，而未於言詞辯
  論終結前聲明異議者，視為有前項之同意，刑事訴訟法第159
  條之5第1項、第2項分別定有明文。查本判決所引被告以外之
  人於審判外之供述證據，因檢察官、上訴人即被告丙○○、丁○○
  及甲○○及其等辯護人於本院準備程序及審理程序中對於該等證
  據均未爭執證據能力，且迄至言詞辯論終結前均未聲明異議（
  見本院卷第185至194頁、第256至263頁、第301至335頁），審
  酌上開供述證據資料製作時之情況，並無違法不當及證明力明
  顯過低之瑕疵，以之作為證據應屬適當，揆諸前開規定，該等
  證據均有證據能力。
㈡另本判決所援引之非供述證據，檢察官、被告及其等辯護人於
  本院均未爭執證據能力（見本院卷第185至194頁、第256至263
  頁、第301至335頁），且無證據證明係公務員違背法定程序所
  取得，亦無顯有不可信之情況或不得作為證據之情形，依刑事
  訴訟法第158條之4反面解釋，均具證據能力。　
二、認定事實所憑之證據及理由
    訊據被告丙○○坦承上開傷害、恐嚇、妨害自由犯行，惟否認
    有加重強盜犯行，辯稱：並無不法所有之意圖，是因為聽信
    張○○所言，張○○之女友鄭○○遭乙○○性侵，出面幫張○○、鄭○○
    索討賠償，我沒有強盜他的意思；我說先去乙○○機車處拿錢
    ，但沒有拿到錢，張○○就帶我們到中豐路電器行，到那裏我
    們有打乙○○，後來他們坐在那邊談，我跟丁○○都在房子外面
    ，他們談的事不關我們的事情，之後張○○說因為乙○○拿不出
    錢來，說要報警說強姦他女朋友，後來就到當舖，我叫丁○○
    下去問可以將機車當得8,000元，乙○○跟我進去當舖，乙○○
    拿到8,000元給我，我拿給張○○，之後張○○再分給我4,000元
    等語。被告丁○○坦承上開傷害、妨害自由犯行，惟否認有加
    重強盜犯行及如事實一所示共同恐嚇犯行，辯稱：事實一丙○○講這些恐嚇（黃○慶、陳○明）的話的時候我沒有聽到；被
    害人所損失的金額不管是機車上的5,000元或典當的8,000元
    我都沒有碰到，我當時去就是很簡單基於修理被害人，並無
    不法所有之意圖，是因為聽信張○○所言，張○○之女友鄭○○遭
    乙○○性侵，沒有強盜的意思；丙○○說要向乙○○拿錢，乙○○說
    沒有錢，丙○○就對乙○○恐嚇，乙○○嚇到就說機車有錢，丙○○
    就一個人下車，我不知道丙○○下車做何事，後來到中豐路電
    器行，張○○就叫人將乙○○拖進去打，之後張○○與甲○○在跟乙○○談錢，我跟丙○○在外面，他們講的金額我不清楚，後來張
    ○○、鄭○○、陳○○、乙○○、丙○○及我共同坐一輛車回到龍潭大
    池，他們在車上叫乙○○再把錢拿出來，乙○○說沒有錢，張○○
    或是丙○○就說不然把乙○○的機車拿去當，陳○○就騎車，我們
    開車跟著到中壢當舖，丙○○叫我去當舖問可以當多少錢，乙○○就自己把車當了等語。訊據被告甲○○否認有傷害、加重強
    盜未遂犯行，辯稱：當日在中豐路電器行只是居中協調；當
    時很多人進來，且對方又稱同心會，我怕會出事，他們動手
    完之後，又跟乙○○要費用，我跟同心會的人說這樣逼人家沒
    有用，我有聞到K他命的味道，後來我就想趕人了，他們就
    把人押走；我與其他人沒有犯意聯絡，我只認識張○○，他打
    電話跟我說他在閃警察，等說我可不可以去你那邊躲一下，
    時間太久了，我忘了他是打給我還是打給廖○龍，那個地方
    是我和廖○龍共同生活、上班的地方，如果我有犯意聯絡，
    怎麼可能在我上班的地方，而且那邊還有廖○龍的老婆和小
    孩，我和他們同心會完全沒有任何交情，任何糾葛，我為何
    要幫助同心會非法所得的事情；我是幫忙，現場對方來那麼
    多，他們到中豐路現場時我沒有在中豐路現場，我說你們先
    過去我之後再過去，我到現場時有2、30個人打1個人，我和
    廖○龍及其老婆、小孩跟員工約5、6人，我為了保護嫂子必
    須比他們凶，等我要控制這個場子，我氣勢要比他們強我才
    有辦法跟他講話，我不敢報警，被報復怎麼辦，我現場叫他
    們停手不要再打人，有什麼事情告訴我，給我一個面子，不
    要在我的地方動手，只要告訴人講話講到不高興，對方就動
    手，我只好很強勢跟他們講由我來協商，後面我幫他們兩方
    協商，沒有達成共識，我就跟他們講讓他們離開，我沒辦法
    幫忙；我有問同心會你們要怎麼處理，他們說多少金額我忘
    了，我只是一個協商者，一個橋樑，談得攏談不攏不關我的
    事等語。經查：
㈠事實欄一部分：
⒈上開事實欄一部分，業據被告丙○○於原審及本院均坦承不諱（
  見原審卷一第217反面至218頁、卷二第17頁反面至18頁反面、
  第76頁反面、卷三第122至144 頁、卷十二第247頁反面至248
  頁、本院卷第255頁）、被告丁○○於偵查、原審及本院坦承對
  告訴人乙○○共同傷害、妨害自由之事實（見偵1491號卷二第16
  4至185頁、第248至252頁、卷五第134至137頁、原審卷一第21
  6至217頁、卷三第204至211頁、卷十二第247頁正反面、本院
  卷第184頁），核與證人即告訴人乙○○於偵查及原審審理時、
  證人即被害人黃○慶於原審審理時之證述情節大致相符（乙○○
  部分見偵1491號卷四第252至253頁反面、原審卷四第110至121
  頁；黃○慶部分見原審卷三第123頁反面至132頁），並有證人
  即同案被告張○○、吳○俊、吳○林、曾○財、鄭○○於警詢、偵查
  及原審審理時、證人陳○○於原審審理時等證述可佐（張○○部分
  見偵1491號卷三第320至330頁、第352至356頁、原審卷一第24
  3頁正反面、卷二第76頁反面；吳○俊部分見偵1491號卷三第16
  9至171頁反面、第192至195頁、原審卷一第239至249 頁；吳○
  林部分見偵1491號卷三第242至247 頁、第272、273頁、原審
  卷一第239至249 頁；曾○財部分見偵1491號卷三第200至204頁
  、第233至237頁、原審卷一第239至249頁、卷三第202至219頁
  ；鄭○○部分見偵1491號卷四第43至47頁反面、第69至77頁、原
  審卷四第121頁反面至127頁反面；陳○○部分見原審卷五第134
  頁反面至140頁反面），復有原審法院100年度聲監字第1208號
  通訊監察書暨被告丙○○所使用門號0000000000號行動電話於10
  0 年11月30日通訊監察譯文1份、龍潭敏盛醫院診斷證明書1 
  紙、現場蒐證照片7 張、告訴人乙○○受傷照片8 張等在卷可參
  （見原審卷十二第65至66頁、少連偵74號卷二第55至61頁、少
  連偵74號卷三第115 頁、第117至119頁、第122頁、第152至15
  5頁），足認被告丙○○、丁○○上開事實欄一之任意性自白均與
  事實相符，堪予採信。
⒉至被告丁○○辯稱：丙○○講這些恐嚇（黃○慶、陳○明）的話的時
  候我沒有聽到云云，惟按共同正犯，在合同之意思內各自分擔
  犯罪行為之一部，相互利用他人之行為，以達其犯罪之目的者
  ，即應對全部所發生之結果，共同負責；被告丙○○於原審具結
  證稱：我就罵乙○○，你強姦人家女朋友，你還報同心會，不用
  講那麼多了，就直接打了，我、丁○○、陳○○、張○○都有打，乙○○那邊有朋友出來阻止，我就跟他們講說，你們不要管，你朋
  友強姦人家女朋友，你們要管，連你們都有事等語（見原審卷
  三第134頁正反面），並經證人即被害人黃○慶於原審審理時證
  述在卷（見原審卷三第132頁），復有前述通訊監察譯文1份在
  卷可參（見少連偵74號卷二第55至61頁），堪認被告丙○○與丁○○、同案被告張○○、證人陳○○等人共同毆打告訴人之際，告訴
  人之友人黃○慶、陳○明見狀欲行阻止，乃由被告丙○○向黃○慶
  、陳○明出言恫稱「沒你們的事，不要管，否則連你們都有事
  情！」等語恐嚇，使其2人心生畏懼而不敢阻攔，以繼續遂行
  渠等傷害犯行，被告丁○○既在場與被告丙○○等人共同實施毆打
  告訴人之行為，就被告丙○○上開恐嚇黃○慶、陳○明以繼續遂行
  渠等共同傷害告訴人行為之舉，自與被告丙○○同具犯意聯絡及
  行為分擔。
㈡事實欄二部分： 
⒈被告丙○○、丁○○與少年陳○○等人駕駛車號0000-00號自用小客車
  強押告訴人，並與同案被告張○○、鄭○○等人約定至中豐路電器
  行會合，在行車途中，被告丙○○在車內對告訴人乙○○恫稱「乖
  乖坐好，不要亂來，只要想跑，我們車上後車廂有拖幫（台語
  ，指霰彈槍）！我們就開槍給你死！身上有無現金？如果有錢
  我們會打得比較輕」等語，告訴人遂表示其機車內有現金，被
  告丙○○即指示被告丁○○駛回龍潭大池告訴人機車停放處，由被
  告丙○○下車，拿取告訴人乙○○置於機車置物箱內紅色手提包裡
  之現金5,000元，得手後，並繼續原車將告訴人乙○○押往中豐
  路電器行等情，業據證人乙○○於偵查中證稱：張○○、丙○○、丁○○、陳○○打我之後，剛好巡邏車經過，丙○○他們就把我押上自
  小客車，在車上丙○○、丁○○說他們有「拖幫」（指霰彈槍），
  車子往中壢方向行駛，丙○○在車上問我有無現金，如果有錢的
  話，打我會打的比較輕，我跟他們說錢在我機車置物箱，丙○○
  就去我的機車置物箱，拿走裡面的現金，並在車上分錢（見偵
  1491號卷四第252反面至253頁反面），於原審審理中證稱：在
  龍潭大池被張○○、丙○○、丁○○、陳○○等人毆打後，因有人報警
  ，我被丙○○、丁○○、陳○○強迫押上車，當時丙○○是說要押到下
  一個地方，但在途中，丙○○說他車上有「拖幫」等語，丙○○、
  丁○○在討論等一下如何打我，不然就講說你等一下知道怎麼死
  的話，整車的人就在討論這件事情要我如何處理，有恐嚇的意
  思在，我身心感到恐懼，丙○○有問我有沒有錢可以處理，如果
  我先給他們一點錢，等一下下車會打輕一點等語，我說身上沒
  有錢，但機車上有錢，他們又從中豐路那繞回龍潭大池停機車
  處，丙○○拿機車鑰匙把我機車內的包包拿到車上，我的包包內
  有現金5,000元，丙○○在車上有說要分錢，且丙○○叫我不准跟
  張○○講說他跟丁○○、陳○○事先已經有拿一部分的錢，但我沒有
  看到他們如何分錢；我是因為被他們打到受不了，我才交付機
  車內財物及典當機車等語明確（見原審卷四第110至121頁），
  核與被告丁○○於偵查中證稱：丙○○在車上就問他有沒有錢，乙○○說車上有錢，我們就繞回去由丙○○拿錢，金額我不知道，丙○○在車上有跟乙○○恐嚇要他配合一點，把錢拿出來不然要拿槍
  開他等語（見偵1491號卷二第250頁），於原審法院少年法庭
  審理中證稱：在拿錢之前，丙○○在車上有跟乙○○說要配合一點
  ，把錢拿出來，不然要拿槍開他，所以乙○○才說機車上有錢，
  並要我繞回去，去乙○○的機車上拿錢等語（見原審法院少訴卷
  第103頁），於原審審理中證稱：當時附近有警察，我們就在
  附近繞，丙○○有跟乙○○說事情都這樣，看你要怎樣跟人家處理
  ，乙○○就說他身上沒有什麼錢，丙○○就說，這種事情不是你說
  沒有錢就沒事了，乙○○就說機車裡面有錢，叫丙○○去拿，我的
  確是有停車，但是丙○○1個人下車等語（見原審卷三第210頁）
  ；證人即同案被告張○○於原審審理中證稱：我到了廖○龍住處
  時，丙○○電話聯絡說要回龍潭大池，在乙○○的機車上拿東西等
  語（見原審卷三第68頁），於原審法院少年法庭證稱：丙○○拿
  被害人包包的事一開始我不知道，是事情發生完後，我在丙○○
  的車上，看到車上有1個包包，我跟丙○○講這不干我的事，丙○○只是跟我講，他有拿包包，但沒有跟我講有拿錢，或拿多少
  錢等語（見少訴卷第93之1頁、第95之1頁）；證人即共犯陳○○
  於偵查中證稱：當時在車上時，丙○○有問乙○○身上有沒有錢，
  乙○○說錢放在機車內，因為機車停在龍潭大池，所以我們又繞
  回去，丙○○下車把乙○○機車內的錢拿走等語（見少偵50號卷第
  40頁），於原審法院少年法庭供稱：丙○○問被害人身上有沒有
  錢，被害人說沒有錢，但機車上有錢，所以丙○○就跟被害人拿
  他摩托車的鑰匙，後來我們開車回到大池附近乙○○的停車處，
  丙○○就下車，拿被害人的皮包上車；有把車子繞回龍潭大池，
  丙○○有下車到摩托車那邊拿錢，丙○○上車後手上拿著1個包包
  等語（見少訴卷第55頁、第107-1頁正反面）；於原審證稱：
  在車上有聽到丙○○說車子上面有拖幫，我們回到乙○○的機車上
  拿其皮包，是丙○○下車拿乙○○皮包，再拿上車，就前往下一個
  地方等語（見原審卷五第135頁反面至第136頁）大致相符；證
  人乙○○斯時既甫遭毆打，又遭限制自由於車內，且被告丙○○又
  恫稱有槍，於此情況下，證人乙○○之機車內若無現金，其豈敢
  訛騙被告丙○○，陷己於危險之境？堪認證人乙○○證稱：丙○○有
  取走5千元等語，應信為實，被告丙○○辯稱未在機車內取得款
  項云云，顯與事實不符。
⒉參諸證人乙○○於龍潭大池甫遭被告丙○○、丁○○、同案被告張○○
  、少年陳○○等人毆打，又遭限制自由於小客車內，且遭被告丙○○恫稱有槍，業經認定如前，再參以證人即乙○○前揭證稱「在
  車上，丙○○叫我不准跟張○○講他們有拿錢」等語，顯見被告丁○○明知被告丙○○非為賠償共犯鄭○○，而自證人乙○○機車內拿走
  5,000元；佐以同案被告張○○於原審供稱：我是騎車載鄭○○，
  丙○○、丁○○他們在車上有說要搶東西即乙○○機車內財物的事這
  我完全不知道等語（見原審卷一第243頁）、被告丙○○於原審
  法院少年法庭證稱：我於法官訊問時有稱因為張○○還沒有跟來
  ，我就說先去乙○○摩托車那邊拿錢，有要拿錢，也有要拿證件
  ；（問：為何想要拿他的錢？是你自己要？還是要給誰？）不
  知道為什麼；（問：鄭○○知道你要去機車上拿錢？）不知道，
  我沒有講等語（見少訴卷第99頁），綜上各情勾稽，足見被告
  丙○○、丁○○係共同基於為自己不法所有意圖之強盜犯意聯絡而
  為之，被告丙○○、丁○○及共犯陳○○就上開結夥三人強盜犯行有
  犯意聯絡及行為分擔。④
㈢事實欄三部分
⒈被告丁○○、丙○○、共犯陳○○等人繼續原車將告訴人押往中豐路
  電器行，同日下午10時許抵達後，被告丙○○、丁○○、共犯陳○○
  即將告訴人押入該中豐路電器行與共犯鄭○○、同案被告張○○及
  其他原在龍潭大池之人會合後，同案被告張○○等人再質問告訴
  人性侵鄭○○之事，告訴人仍否認，由共犯鄭○○持鋁棒1支、少
  年陳○○、被告丙○○、丁○○、同案被告張○○均徒手，其餘不詳之
  人則以徒手、或持小鐵桶、鐵棍等物品，以毆打或作勢毆打告
  訴人身體各處，或拿出刀械恫嚇乙○○，被告甲○○以酒潑灑告訴
  人乙○○後，由被告甲○○、丙○○等人對告訴人乙○○稱「我要跟你
  談利頭錢！你強姦人家女朋友及亂報幫派，你要賠多少錢」等
  語，其後，被告甲○○於詢問被告丙○○所屬同心會內壢組成員人
  數後，以告訴人強姦共犯鄭○○及亂報被告丙○○所屬幫派名號為
  由，要告訴人各賠償36萬元及66萬元，該二事件共99萬元，並
  要告訴人致電籌錢，告訴人遂以電話多次向親友商借款項，且
  因前開2次毆打，因而受有頭部外傷併頭頂部兩處血腫、面部
  、兩側上肢、大腿及背部多處挫擦傷、兩側下肢小腿撕裂傷等
  傷害。嗣告訴人籌款未果，並經同案被告廖○龍要求被告丙○○
  等人將告訴人帶離等情，業據證人乙○○於偵查中證稱：到了中
  豐路電器行後，他們強逼我下車，有警車經過，他們用衣物將
  我受傷的處掩蓋，並威脅我「不准喊叫、不要以為警察就可以
  救我」，在中豐路電器行內又繼續被他們毆打，頭都已經流血
  了，可是他們還是不停手，之後甲○○、廖○龍進來，說不要再
  打了，會鬧出人命，所以丙○○他們才停止打我，甲○○問丙○○他
  們為何要打我，張○○說因為我拼鄭○○，甲○○問我是不是拼了別
  人的女朋友，問我要如何解決，還捉弄我說要脫我褲子，並要
  我拿出錢來解決事情，我說3萬6,000元可不可以，甲○○說你當
  我是乞丐，並拿酒潑我，還說我這種人如果不教訓，是不會怕
  的，要他的小弟將我壓制在桌子上，甲○○說「我再問你一次，
  要出多少錢解決」，我說「那要多少錢」，他說「36萬元」，
  我說我沒辦法，後來丙○○又說我有亂報同心會內壢組名號，我
  說我沒有，甲○○就問丙○○說內壢組有多少成員，丙○○說100多
  位，甲○○說每個成員要1萬2,000元，100多位就要100多萬元，
  我說我沒那麼多錢，甲○○就說那兩件事96萬就好，我說我沒那
  麼多錢，我繼續跟甲○○討價還價，之後他要我給他們10萬元。
  接著我就向我的親友籌錢，我的朋友很疑惑為何我要那麼多錢
  ，就說我是不是被人押走，甲○○他們一聽就將我的手機搶走，
  廖○龍說「你們還要待多久，也要不到錢」，後來等到一些人
  走後，丙○○就說不然將我的機車拿去典當，還可以拿到一點錢
  ，故他們便要我上車等語（見偵1491號卷四第252 反面至253
  頁反面），於原審審理中證稱：到了中豐路電器行，丙○○要我
  認強暴，張○○的意思是說我就是有強姦鄭○○，我又被一群人毆
  打，打到癱在地上，還被架起來，鄭○○拿鋁棒打我的頭，後來
  有一群人回來中豐路電器行，甲○○要我去沙發那邊坐，丙○○跟
  甲○○講發生什麼事情，甲○○就說，既然都做了就談要多少錢來
  處理，當時丙○○是有說性侵跟報同心會的部分都要談，丙○○跟
  甲○○講說我亂報同心會內壢組的人，甲○○說那要如何處理，我
  說我不知道，甲○○就說那就拿錢出來處理，問我要多少錢；我
  說6萬6好不好，結果他們好像不願意，還是以他們自己的價碼
  一直跟我喊；我只記得他們覺得我講的錢不夠，所以講了很多
  價碼，後來甲○○叫小弟拿刀出來，甲○○說我很皮，說要給我點
  教訓；甲○○用酒潑我，叫小弟拿刀放在桌上；我確實聽到甲○○
  叫人拿1把刀出來；我講多少金額，甲○○他說不夠，包含同心
  會內壢組有多少人，每個人12,000元，這個也是甲○○跟我講的
  ，當時丙○○在旁邊也一直回答甲○○的問題，且甲○○當時還叫我
  把褲子脫下來，叫我打手槍，他跟我說，我那麼喜歡弄別人，
  自己脫褲子打手槍；我警詢所稱「阿志」即指認照片上的被告
  甲○○就是對我打利頭99萬元、用酒潑我及叫手下拿刀子放在桌
  上恐嚇我之人屬實；我有打電話籌錢，但我都籌不到錢，廖○
  龍就跟丙○○說讓我走，我們才離開那等語明確（見原審卷四第
  110至121頁），並有證人即同案被告張○○、吳○俊、吳○林、曾
  ○財、鄭○○於警詢、偵查及原審審理時、證人陳○○於原審審理
  時等證述可佐（張○○部分見偵1491號卷三第320至330頁、第35
  2至356頁、原審卷一第243頁正反面、卷二第76頁反面；吳○俊
  部分見偵1491號卷三第169至171頁反面、第192至195頁、原審
  卷一第239至249 頁；吳○林部分見偵1491號卷三第242至247 
  頁、第272、273頁、原審卷一第239至249 頁；曾○財部分見偵
  1491號卷三第200至204頁、第233至237頁、原審卷一第239至2
  49頁、卷三第202至219頁；鄭○○部分見偵1491號卷四第43至47
  頁反面、第69至77頁、原審卷四第121頁反面至127頁反面；陳
  ○○部分見原審卷五第134頁反面至140頁反面），復有原審法院
  100年度聲監字第1208號通訊監察書暨被告丙○○所使用門號000
  0000000號行動電話於100 年11月30日通訊監察譯文1份、龍潭
  敏盛醫院診斷證明書1紙、蒐證照片7張、告訴人乙○○受傷照片
  8 張等在卷可參（見原審卷十二第65至66頁、少連偵74號卷二
  第55至61頁、少連偵74號卷三第115頁、第117至119頁、第122
  頁、第152至155頁）。
⒉次查：
⑴被告丁○○於原審審理中證稱：張○○指示我、丙○○、陳○○將乙○○
  押到中豐路電器行，別人叫我們打我們就打，才剛停好車，乙○○就被拖進去裡面打，張○○說乙○○強姦他女朋友，要他拿錢出
  來，張○○後來叫甲○○出來跟乙○○談，我跟丙○○、陳○○就在旁邊
  喝飲料，就在看戲，他們在談錢的事情，甲○○潑1杯水在乙○○
  身上；當時甲○○跟我們說這是他們的地方，他們喬就好，叫我
  們在旁邊看就好了；後來乙○○被我、張○○、丙○○、鄭○○、陳○○
  載走等語（見原審卷三第204頁反面至206頁、第208頁正反面
  ）。
⑵證人即同案被告張○○於偵查中證稱：乙○○被押到中豐路45號，
  阿財（即被告丙○○）在談謊報同心會的事，他們就開始講一些
  為何要謊報公司，一個人多少一個人多少這樣；在店家時阿財
  即被告丙○○有藉故以鄭○○的事情還要再敲乙○○一條利頭錢36萬
  元，加上同心會的部分，一共是90幾萬元等語（見偵1491號卷
  三第354、355頁），於原審法院少年法庭審理中證稱：到中豐
  路電器行之後，丙○○問乙○○說，有沒有謊報他的堂口的事情，
  乙○○一直否認，乙○○又被丙○○他們打，丙○○之後又與乙○○講說
  要他賠錢，丙○○借題發揮我與鄭○○的事情，要乙○○再吐錢出來
  ；丙○○說他要拿乙○○謊報的那件事來拿錢，之後他就跟乙○○在
  那邊談；檢察官偵訊時我有陳述阿財藉故以以鄭○○的事情再敲
  乙○○利頭36萬元，加上同心會的部分，一共是90幾萬元，我所
  稱阿財就是指丙○○等語（見少訴卷第87至106頁）；於原審審
  理時證稱：丙○○有講鄭○○被侵犯的利頭，還有同心會的名字被
  乙○○亂報的利頭等語（見原審卷三第59頁）。
⑶被告丙○○於原審審理中證稱：當時有問張○○是要將乙○○帶到哪
  裡，張○○叫我們帶到中豐路電器行，在車上的時候，我有罵乙○○強姦別人的女朋友，又亂報同心會的事，到了中豐路電器行
  ，就開始毆打乙○○，我、張○○、鄭○○都有打乙○○，鄭○○拿球棒
  打乙○○，打到球棒壞掉，打完之後，乙○○跟我不認識的人（指
  甲○○）在後面有沙發的地方喬，亂報同心會的部分也要，所以
  要喬的有他強姦別人女朋友跟亂報同心會的名字，有說要100
  多萬元，我們有給他時間去打電話籌錢，結果都籌不到；到中
  豐路45號時是張○○開口說要用錢解決事情，我承認我當時有跟
  乙○○說亂報同心會要索賠；當時是我和張○○要乙○○出來賠錢，
  但是是另外我不認識的人（指甲○○）出來喬的；有要乙○○付99
  萬這件事情等語（見原審卷三第135至139頁、第143頁）。
⑷被告甲○○於警詢中供稱：當時我有在現場，我是聽說好像是同
  心會一個叫做阿騰的男子的女朋友遭別人性侵，然後阿騰與我
  電話聯絡說要跟我借地方談判，並沒有跟我講押人，但是我看
  到被害人的確是被押回來的，當時被害人1個人被押到平鎮市○○路00號客廳；通常我是透過阿騰跟阿偉聯繫的，若他是阿騰
  的老大，藉由此關係我才將平鎮市○○路00號借給阿騰；他們所
  得多少我不清楚，阿騰只是跟我借場地而已，這件事我完全沒
  有拿到任何一毛錢，當時阿騰說如果他有打到利頭的話會拿3,
  600元紅包給我等語（見少連偵74號卷二第86至95頁），於原
  審供稱：張○○跟我表示，有事情很麻煩，要請我幫忙處理，我
  就說好吧，我說什麼事情，他就說他女朋友被人家強姦，後來
  我答應阿騰說讓人進來，我想辦法幫他處理等語。
⑸證人鄭○○於偵查中證稱：我有跟張○○說遭乙○○性侵，張○○提議
  要以強盜方式替我出氣，原本在龍潭大池，後來他們要繼續打
  乙○○，而且還要向乙○○討利頭錢，所以押到中豐路電器行等語
  （見偵1491號卷四第69至77頁）。
⑹證人陳○○於原審審理中證稱：我們到了中豐路電器行，現場有
  佷多人，現場有人問乙○○有沒有性侵鄭○○，他一樣說沒有，就
  有人毆打他，叫他拿錢出來處理，在沙發那邊，也有人質問乙○○亂報公司的事，就在沙發那邊談，我們是在旁邊看，乙○○有
  打電話去籌錢，但在現場沒有交付現金；在中豐路45號很多人
  毆打乙○○，我也有，鄭○○跟張○○都有等語（見原審卷五第134
  頁反面至140頁）。
⑺佐以證人乙○○證述綦詳如前，是告訴人遭被告丙○○、丁○○、同
  案被告張○○、共犯鄭○○、陳○○等人強押至中豐路電器行後，又
  經其等前述之強暴、脅迫後，被告甲○○、丙○○等人即稱：我要
  跟你談利頭錢！你強姦人家女朋友及亂報幫派，你要賠多少錢
  等語，其後，並於詢問被告丙○○所屬同心會內壢組成員人數後
  ，以告訴人強姦共犯鄭○○，及亂報被告丙○○所屬幫派名號為由
  ，要告訴人各賠償36萬元及66萬元，該二事件共99萬元，並要
  告訴人打電話籌錢等情，堪可認定，是當時被告丁○○、甲○○、
  同案被告張○○、共犯鄭○○、陳○○等在場之人亦應知被告丙○○除
  向告訴人索取性侵共犯鄭○○之賠償款外，另亦索取告訴人亂報
  被告丙○○所屬幫派名號之賠償款。故被告丙○○、同案被告張○○
  等人主觀上雖認共犯鄭○○遭告訴人性侵，而向告訴人強取財物
  ，惟其等明知縱告訴人亂報被告丙○○所屬幫派名號，亦無由請
  求告訴人賠償，竟仍以此毫無根據之事由，向告訴人索取款項
  ，難謂無不法所有意圖。而在中豐路電器行內之被告丁○○、甲○○、共犯鄭○○、陳○○聽聞上開各語，自亦有不法所有意圖，縱
  使告訴人經由電話聯絡籌錢未果而經同案被告廖○龍要求離去
  ，亦無從為被告丙○○、丁○○、甲○○等人有利之認定，是被告丙○○、丁○○、甲○○均辯稱沒有要強盜告訴人的意思云云，俱不足
  採信。　⑤
⒊被告甲○○固以前詞置辯，否認於中豐路電器行有共同傷害、加
  重強盜未遂之犯意聯絡；且被告甲○○於原審準備程序中供承（
  略以）：「當時我那時候人已經在中豐路電器行，他們一進來
  之後，我聽到是張○○的聲音，我就把鐵門打開，原本進到房子
  的人包含張○○及他女友只有3 、4人，當時張○○跟我表示，有
  事情很麻煩，要請我幫忙處理，因為沒有辦法收拾，就類似這
  個意思，我就說好吧，我說什麼事情，他就說他女朋友被人家
  強姦，他有請朋友，跟朋友講，朋友就很生氣幫他作主，後來
  我答應張○○讓人進來，我想辦法幫他處理，進來之後，可能不
  到一分鐘還是兩分鐘，又有更多人進來了，有人就說，他們是
  同心會的，還嗆乙○○說，你是不是報同心會的，一堆人很多又
  很兇，他們動手完之後，又跟乙○○開口要什麼費用，說什麼你
  強姦人家我最「度濫」這個行為等話，又說你亂報我們同心會
  的名字，侮辱我們同心會，他們準備又要再開扁的時候，我就
  先把酒潑在乙○○的臉上，把乙○○押回來坐到我身邊，我就跟同
  心會的人說這是我的地方，我來處理就好」等語（參見原審卷
  一第243反面至244頁）。惟查：
⑴被告丁○○於原審審理中結證稱：張○○指示我、丙○○、陳○○將乙○○押到中豐路電器行，別人叫我們打我們就打，才剛停好車，
  乙○○就被拖進去裡面打，張○○說乙○○強姦他女朋友，要他拿錢
  出來，張○○後來叫甲○○出來跟乙○○談，我跟丙○○、陳○○就在旁
  邊喝飲料，就在看戲，他們在談錢的事情，甲○○潑1杯水在乙○○身上；當時甲○○跟我們說這是他們的地方，他們喬就好，叫
  我們在旁邊看就好了；到中豐路45號是張○○的意思，張○○說要
  到他公司處理，所以才會到中豐路45號等語（見原審卷三第20
  4頁反面至206頁、第208頁正反面）；足見被告甲○○在見多人
  毆打告訴人後，有出面表明這是他的場地由他處理，試圖掌控
  全場，且被告甲○○亦不否認在被告等要再開扁前，「我就先把
  酒潑在乙○○的臉上，把乙○○押回來坐到我身邊」等語，此舉更
  足令乙○○認知甲○○主導全局，被告等多人對其毆打等情，甲○○
  並不否認為其所容任，甚至有意圖讓乙○○認為由其決定。 
⑵另查甲○○並不否認共同被告中他認識的就是張○○，及屋主即電
  器行負責人廖○龍。而證人即原審共同被告張○○於原審審理中
  證稱（略以）：在事發前我有跟甲○○講說鄭○○遭侵犯的事情；
  我在聯絡借中豐路電器行場地時，好像有跟甲○○提及乙○○遭毆
  打及強押到車上的事（見原審卷三第66頁）；衡諸常情，如非
  張○○有與被告甲○○先連絡，當無可能即將告訴人帶同前往，且
  一次尚有多人跟從前往，是張○○之證言應屬可信，佐以被告甲○○於警詢中供稱：當時我有在現場，我是聽說好像是同心會一
  個叫做阿騰的男子的女朋友遭別人性侵，然後阿騰與我電話聯
  絡說要跟我借地方談判，我看到被害人的確是被押回來的，當
  時被害人1個人被押到平鎮市○○路00號客廳；通常我是透過阿
  騰跟阿偉聯繫的，若他是阿騰的老大，藉由此關係我才將平鎮
  市○○路00號借給阿騰；他們所得多少我不清楚，阿騰只是跟我
  借場地而已，這件事我完全沒有拿到任何一毛錢，當時阿騰說
  如果他有打到利頭的話會拿3,600元紅包給我等語（見少連偵7
  4號卷二第86至95頁），於原審供稱：張○○跟我表示，有事情
  很麻煩，要請我幫忙處理，我就說好吧，我說什麼事情，他就
  說他女朋友被人家強姦，後來我答應阿騰說讓人進來，我想辦
  法幫他處理等語；足見告訴人遭被告丙○○、同案被告張○○等人
  強押抵達中豐路電器行前，被告甲○○即已知悉其等人欲在中豐
  路電器行處理共犯鄭○○疑遭告訴人性侵之事，並經張○○告以如
  果有打到利頭的話會拿紅包予被告甲○○，且被告甲○○因知情告
  訴人乙○○已遭毆打及強押上車，更足事前預見告訴人在中豐路
  電器行仍可能續遭被告丙○○等人毆打，仍應允幫同案被告張○○
  「處理」；且告訴人遭強押抵達後即遭眾人毆打，被告甲○○在
  現場目擊卻未有任何阻止之舉，反而將酒潑在乙○○臉上，並向
  在場之人表示由其處理，以掌控全場。
⑶至證人廖○龍於本院前審結證稱略以：我帶太太、小孩及員工去
  內灣玩，回中豐路電器行的時候應該快傍晚，時間我不記得，
  甲○○有跟我們去內灣玩，他是我員工，也一起回去中豐路電器
  行。我們去買東西回來，沒多久張○○等人就帶告訴人到中豐路
  電器行，我們也不曉得他們無預警的就來，我沒有跟他約。張
  ○○等人當天到中豐路電器行，中豐路電器行有我太太、小孩、
  還有三、四個搬西瓜的員工，就差不多現場應該有5 個人。張
  ○○中午就有打電話給我，但我沒理他，也沒回電話。我不知道
  當天張○○有無用電話跟甲○○聯絡。我有聽到告訴人被毆打的聲
  音，但是我沒有親眼看到告訴人被毆打，我從樓上下來，我確
  定他有被打，但是我不知道何人打他。當天甲○○有跟告訴人交
  談，時間久了，我不清楚，應該是講有沒有性侵人家女朋友的
  事情。我有看到甲○○用酒潑告訴人，因為甲○○喝醉了。甲○○可
  能是想要控制在場的狀況，因為他們這群人我們也不熟，在店
  裡就我跟甲○○兩個人，其他我都不認識，可能甲○○想要保護我
  還有我的家人，想要控制現場，讓他們不要在我的店鬧事或是
  打人，應該是這樣子。我沒有聽到談錢的事情等語（見本院前
  審卷二第186頁以下）；尚不能證明被告甲○○未與同案被告張○○事前有連絡，且不論甲○○向告訴人潑酒的動機為何，依證人
  廖○龍之證言，更足證明當時最終主控全場者即為被告甲○○，
  難作為有利被告甲○○之認定。
⑷被告甲○○雖以擔心告訴人、證人廖○龍同住妻小安危等語置辯，
  惟被告甲○○於警詢時即自承事前知悉同案被告張○○稱其女友遭
  性侵欲借場地談判並允以利頭紅包、復於原審坦承幫張○○處理
  女朋友被人強姦之事，答應張○○讓人進來，業如前述，佐以被
  告丁○○證稱：張○○後來叫甲○○出來跟乙○○談，他們在談錢的事
  情，甲○○潑1杯水在乙○○身上，當時甲○○跟我們說這是他們的
  地方，他們喬就好，叫我們在旁邊看就好等語、證人乙○○亦證
  稱：甲○○問我是不是拼了別人的女朋友，問我要如何解決，還
  捉弄我說要脫我褲子，並要我拿出錢來解決事情，我說3萬6,0
  00元可不可以，甲○○說你當我是乞丐，並拿酒潑我，還說我這
  種人如果不教訓，是不會怕的，要他的小弟將我壓制在桌子上
  ，甲○○說「我再問你一次，要出多少錢解決」，我說「那要多
  少錢」，他說「36萬元」等語，綜上各情勾稽，即令被告甲○○
  未實際出手毆打告訴人，但其事前知情及事中容任，且事後尚
  以場地主導者自居，主導要求告訴人交付財物之事，自有將其
  餘被告行為視為自己行為支配之意思，基於共犯支配理論，仍
  應共同負共犯之責。被告甲○○以前詞辯稱未出手打乙○○不負共
  同傷害罪責，以及否認共同加重強盜未遂等情，均不足採。　
4.又按刑法上強盜罪與恐嚇取財罪之區別，係以行為人對被害人
  所施用強制行為之程度為判斷之標準，如其程度足以壓抑被害
  人之意思自由，至使不能抗拒而為財物之交付者，係成立強盜
  罪；如其程度尚不足以壓抑被害人之意思自由，被害人並非不
  能抗拒，或尚未達到不能抗拒之程度，其交付財物與否，尚有
  自由斟酌之餘地者，應論以恐嚇取財罪。此所謂「至使不能抗
  拒」，係指強制行為就當時之具體事實予以客觀之判斷，足以
  使被害人身體上或精神上達於不能或顯難抗拒之程度。亦即應
  以通常人之心理狀態為標準，綜合考量被害人（如年齡、性別
  、體能及社會歷練）、行為人（如人數、年齡、性別、體態、
  儀表及談吐）以及強制行為態樣（如行為之時間、場所、有無
  使用兇器及兇器種類）等各種具體情況加以判斷，倘行為人所
  施用之強制行為，依一般人在同一情況下，其意思自由均會因
  此而受到壓抑者，即應論以強盜罪，而非恐嚇取財罪。至於被
  害人實際上有無抗拒行為，暨其採取何種抗拒行為，均與強盜
  罪之成立不生影響。經查，細繹案發當時之客觀情狀，告訴人
  遭強押至中豐路電器行後，再遭同案被告張○○、被告丙○○、丁○○、共犯鄭○○、陳○○等多人以徒手或持鋁棒毆打，使告訴人無
  法自由行動，相較於告訴人遭壓制之情形而言，被告丙○○、丁○○、甲○○、同案被告張○○、共犯鄭○○、陳○○等具有人數上、犯
  罪工具上種種之顯著優勢，將告訴人之行動自由完全控制，且
  告訴人已屢遭眾人毆打致受有如事實欄所示各傷勢，告訴人於
  此過程中，衡情當會慮及若不依要求交付財物甚至有任何反抗
  行為，均將顯然將遭致其自身生命、身體等人身安全明顯及立
  即之進一步傷害，依一般客觀情狀判斷，堪認被告丙○○、丁○○
  、甲○○、同案被告張○○、共犯鄭○○、陳○○等人等人共同所施之
  強暴、脅迫行為，在客觀上顯足以使告訴人感覺身處孤立無援
  而遭多人施以強暴脅迫之危險處境，致其身體上及精神上喪失
  意思決定及行為自由，達於不能抗拒之程度無訛；雖證人乙○○
  於偵查中證稱其有回稱「3萬6,000元可不可以」並稱「我繼續
  跟甲○○討價還價，之後他要我給他們10萬元」，惟其亦明確證
  稱：我說3萬6,000元可不可以，甲○○說你當我是乞丐，並拿酒
  潑我，還說我這種人如果不教訓，是不會怕的，要他的小弟將
  我壓制在桌子上等語（見偵1491號卷四第252 反面至253頁反
  面），於原審證稱：我只記得他們覺得我講的錢不夠，所以講
  了很多價碼，後來甲○○叫小弟拿刀出來，甲○○說我很皮，說要
  給我點教訓；甲○○用酒潑我，叫小弟拿刀放在桌上；我確實聽
  到甲○○叫人拿1把刀出來等語（見原審卷四第110至121頁），
  足徵告訴人遭逼提出之給付金額倘不如被告甲○○之意，即遭潑
  酒、取刀恫嚇，堪認其斯時所處情境及受迫程度顯與一般在平
  等、自由狀態下正常討價還價之餘地迥異，已無何意思決定自
  由，告訴人因被告甲○○、丙○○等人之共同強暴、脅迫行為，其
  自由意志受強制之程度已達不能抗拒之程度甚明；被告3人及
  其等辯護人辯稱：告訴人並未達於不可抗拒之程度云云，洵無
  可採。
㈣事實欄四部分
⒈嗣告訴人在中豐路電器行籌款未果，並經同案被告廖○龍要求被
  告丙○○等人將告訴人帶離後，被告丙○○提議要典當告訴人乙○○
  上開機車，被告張○○、丙○○、丁○○、共犯陳○○、鄭○○一同至告
  訴人停放機車處，先由共犯陳○○、途中改由被告丙○○騎乘告訴
  人之機車，至京華當舖，被告丙○○要求共犯陳○○、被告丁○○先
  後入內確認典當機車之詳細方式，再由被告丙○○、丁○○、同案
  被告張○○、共犯陳○○帶同告訴人進入該當舖，以8,000元之價
  格典當予該當舖，並由被告丙○○取得該8,000 元，並將4,000
  元分予同案被告張○○等語，業據被告丁○○、丙○○、同案被告張
  ○○等人供承在卷（丁○○部分見偵1491號卷二第164至185頁、第
  248至252 頁、偵1491號卷五第134至137頁、原審卷一第216至
  217 頁、卷三第204至211頁、卷十二第247頁及反面；丙○○部
  分見原審卷一第217反面至218頁、卷二第17頁反面至18頁反面
  、第76頁反面、卷三第122至144頁、卷十二第247頁反面至248
   頁；甲○○部分見少連偵74號二第86至95頁、原審卷一第243反
  面至244頁反面；張○○部分見偵1491號卷三第320至330頁、第3
  52至356頁、原審卷一第243頁及反面、卷二第76頁反面、卷十
  二第248頁反面），核與證人即告訴人乙○○於偵查及原審審理
  時之證述情節大致相符（見偵1491號卷四第252至253頁反面、
  原審卷四第110至121頁），並有證人即共犯陳○○於原審審理時
  之證述可佐（陳○○部分見原審卷五第134頁反面至140頁反面）
  ，復有龍潭敏盛醫院診斷證明書1紙、蒐證照片7 張、告訴人
  乙○○受傷照片8張、京華當舖當票1紙及監視器翻拍照片43張等
  在卷可佐（見原審卷十二第65至66頁、少連偵74號卷二第55至
  61頁、少連偵74號卷三第115頁、第117至119頁、第122頁、第
  152至155頁、少連偵74號卷三第210 頁、第217 至238 頁），
  此部分事實，堪信屬實。
⒉證人乙○○於偵查中證稱：後來等到一些人走後，丙○○就說不然
  將我的機車拿去典當，還可以拿到一點錢，故他們便要我上車
  ，又回到龍潭我機車停放處，後來到中壢市的京華當鋪，當了
  8,000元，當的錢被丙○○拿走，他們還討論是否要押我去地下
  錢莊借錢，可是因為沒有保人，所以沒有去地下錢莊借錢。後
  來，我問丙○○說可否載我回龍潭，張○○說為何要載我回去龍潭
  ，丙○○說他已經答應我了，所以就載我回龍潭等語（見偵1491
  號卷四第252反面至253頁反面）；又於原審審理中證稱：離開
  時，丁○○開車，副駕駛座坐張○○、鄭○○，陳○○及丙○○坐在我的
  兩側，在車上又在講說這樣要怎麼處理，我說不知道，丙○○就
  提議說乾脆把我的機車拿去當，至少還有一筆錢，後來開車又
  回到龍潭大池，小客車就跟機車一起開去中壢的當舖，把我的
  機車拿去賣掉，在車上時，丙○○這些人就有跟我說，叫我等一
  下到當舖時要怎麼講，不要亂講，當下我們全部的人都有下車
  ，我們就先在小客車外面，一開始是丙○○、陳○○、我一起到當
  舖裡面，就典當了我的機車幾千元。錢最後是丙○○拿走，丙○○
  只交給我1張當票，所以我覺得是丙○○拿走錢，但我也沒有看
  到丙○○有沒有分錢給其他人，他們後來就載我回龍潭，我是因
  為被他們打到受不了，我才交付機車內財物及典當機車等語（
  見原審卷四第110 至121頁），並有京華當舖當票1 紙及監視
  器翻拍照片43張等在卷可佐（見少連偵74號卷三第210 頁、第
  217 至238 頁）。
⒊證人即同案被告張○○於原審法院少年法庭審理中證稱：最後要
  拿乙○○機車去典當是丙○○決定，當時丙○○是以乙○○謊報堂口的
  事，拿乙○○的機車去典當等語（見少訴卷第92頁）；於原審法
  院證稱：把乙○○車拿去典當的錢，是要處理同心會的事情，跟
  鄭Ｏ婷的事情等語（見原審卷三第68頁）；被告丁○○於原審法
  院少年法庭審理中證稱：從中豐路電器行出來以後，在車上，
  丙○○問乙○○還有沒有錢？乙○○說沒有錢了，丙○○說摩托車拿來
  當，然後我車子就開回龍潭大池；他們在車上有兇乙○○，好像
  是張○○或是丙○○叫乙○○拿機車去當，我們開車跟著過去，到了
  當舖，我有下車去問，但要由本人才可以，後來由丙○○、乙○○
  下車等語（見少訴卷第103頁反面至104頁）；被告丙○○於原審
  審理中證稱：原本乙○○亂報同心會及強姦鄭○○的事打電話籌不
  到錢，當時我叫丁○○開車，回去龍潭大池，叫陳○○騎乙○○的機
  車去當舖典當，我跟張○○各分一半等語（見原審卷三第136至1
  37頁）；證人即共犯鄭○○於原審審理中證稱：打完乙○○之後，
  叫他拿錢出來給我們，可是乙○○身上沒有錢，也一直問人籌錢
  ，但沒有人要借他錢，之後就拿他的機車去典當等語（見原審
  卷四第121頁反面至127頁）；證人即共犯陳○○於原審審理中證
  稱：到了龍潭大池，有人叫我下去牽乙○○的機車拿去當，我騎
  到當舖時，張○○、丙○○、丁○○、鄭○○有一起去典當機車，典當
  的錢在丙○○及張○○那等語（見原審卷五第134頁反面至140頁）
  ；證人即京華當舖員工許智淵於警詢中證稱：當時是張○○、丙○○、丁○○、鄭○○、陳○○、乙○○共同到當舖典當機車，我有看乙○○臉部有明顯毆打成傷之傷痕，後來該機車典當8,000元等語
  （見少連偵74號卷三第202至206 頁）。
⒋綜上各情勾稽，告訴人在中豐路電器行，經被告丙○○等人以索
  取賠償共犯鄭○○之款項及亂報幫派名號為由，向告訴人索取款
  項未果，而續以意圖為自己不法之所有意圖之犯意聯絡，將告
  訴人所有之機車典當換得現金8,000元，並由被告張○○、同案
  被告丙○○均分上開款項，縱使被告丁○○、共犯鄭○○、陳○○未分
  得款項，惟被告丁○○、共犯鄭○○、陳○○已參與上開強盜犯行，
  足認被告丙○○、丁○○、同案被告張○○、共犯鄭○○、陳○○就上開
  結夥三人以上之強盜犯行有犯意聯絡及行為分擔，細繹本件脈
  絡，被告丙○○、丁○○、同案被告張○○、共犯鄭○○、陳○○分別在
  龍潭大池先以徒手、持安全帽、鋁棒、木棍等毆打告訴人成傷
  ，並阻止其友人黃○慶、陳○明救助，並將其強行押至中豐路電
  器行途中，在小客車上，遭被告丙○○出言以槍枝恐嚇，至中豐
  路電器行後，再遭同案被告張○○等多人以徒手或持鋁棒毆打，
  使告訴人在被告丙○○讓其離去前均無法自由行動，業如前所認
  定，相較於告訴人遭壓制之情形而言，被告丙○○、丁○○、同案
  被告張○○、共犯鄭○○、陳○○等具有人數上、犯罪工具上種種之
  顯著優勢，足認告訴人當時身心因遭被告等人共同以前揭強暴
  、脅迫方式而壓抑其自由意志及抗拒能力，客觀上自已達不能
  抗拒之程度，而告訴人因此遭被告等人強取其機車內之現金5,
  000元，且因其行動遭限制，復無武器傍身，為求保命、脫身
  ，只能聽從被告等人之指示行事，至京華當舖將用以代步之機
  車典當得款8,000元交予被告丙○○等人，自該當告訴人受強暴
  、脅迫至使不能抗拒而交付財物之要件無訛。是被告丙○○、丁○○辯稱係由告訴人於商談債務過程中自願交付機車典當云云，
  要無可採。
㈤綜上，被告丙○○、丁○○、甲○○前揭辯解均為避重飾卸之詞，委
  無足採。本案事證明確，被告丙○○、丁○○共同加重強盜等犯行
  、被告甲○○共同加重強盜未遂犯行，均堪以認定，應依法論科
  。
三、論罪
㈠按共同正犯之成立，祇須具有犯意之聯絡，行為之分擔，既不
  問犯罪動機起於何人，亦不必每一階段犯行，均經參與；共同
  正犯之意思聯絡，原不以數人間直接發生者為限，即有間接之
  聯絡者，亦包括在內（最高法院34年上字第862 號、77年台上
  字第2135號判例要旨參照）。而共同正犯間，非僅就其自己實
  施之行為負其責任，並在犯意聯絡之範圍內，對於他共同正犯
  所實施之行為，亦應共同負責；共同實施犯罪行為之人，在合
  同意思範圍以內，各自分擔犯罪行為之一部，相互利用他人之
  行為，以達其犯罪之目的者，即應對於全部所發生之結果，共
  同負責（最高法院32年上字第1905號、28年上字第3110號判例
  要旨參照）；次按刑法第302條第1項之妨害自由罪及第328條
  第1項、第2項之強盜罪，原以強暴、脅迫為構成要件，其因而
  致普通傷害，如不另有傷害之故意，固屬強暴、脅迫之當然結
  果，仍只成立上開妨害自由或強盜罪，而無同法第277條第1項
  之適用。惟該二罪並不以故意傷人為當然手段，如行為人另具
  有傷害之故意，因而致被害人成傷，即不得謂其係妨害自由，
  或強盜之當然結果，而置普通傷害罪於不論（最高法院96年度
  台上字第3226號、96年度台上字第974號判決意旨參照）；又
  按攜帶兇器強盜罪之所謂兇器，其種類並無限制，凡客觀上足
  以對人之生命、身體、安全構成威脅，具有危險性之兇器均屬
  之，又攜帶兇器強盜，只須強盜時攜帶具有危險性之兇器為已
  足（最高法院79年台上字第5253號判例為相同意旨）。未扣案
  之小鐵桶、鐵棍、刀械，分屬中豐路電器行在場之共犯持以毆
  打或脅迫告訴人所用，亦係供此次犯強盜犯行所用之工具，雖
  未扣案，然依理均係以質地堅硬之金屬鐵性質材料所製成，且
  有相當之長度可用以敲、刺人之身體，顯然以之敲、刺人體，
  可使人成傷。是上開小鐵桶、鐵棍、刀械，均足以對人之身體
  、生命、安全構成威脅，客觀上具有危險性，均屬刑法第321
  條第1項第3款所稱兇器。
㈡又被告行為後，刑法第277條第1項業於108年5月29日修正公布
  ，於同年5月31日施行，修正前刑法第277條第1項原規定：「
  傷害人之身體或健康者，處3年以下有期徒刑、拘役或1千元以
  下罰金」，修正後刑法第277條第1項則規定：「傷害人之身體
  或健康者，處5年以下有期徒刑、拘役或50萬元以下罰金」，
  經新舊法比較結果，修正後之規定並未較有利於被告，自仍應
  適用行為時即修正前刑法第277條第1項之規定。核被告丙○○、
  丁○○2人均係犯修正前刑法第277條第1項之傷害罪（事實欄一
  、三）、刑法第302條第1項之非法剝奪他人行動自由罪（事實
  欄一）、同法第305條之恐嚇罪、同法第328條第1項強盜罪（
  事實欄二）、刑法第330條第1項、第2項之結夥3人以上攜帶兇
  器強盜未遂罪（事實欄三）、同法第330條第1項之結夥3人以
  上強盜罪（事實欄四）。核被告甲○○所為，係犯修正前刑法第
  277條第1項之傷害罪、刑法第330條第1項、第2項之結夥3人以
  上攜帶兇器強盜未遂罪。另按被告之犯罪事實如檢察官已在起
  訴書內有所記載，雖其漏列起訴法條，法院在不妨害事實同一
  之範圍內，自得變更檢察官之起訴法條而為判決（最高法院84
  年度台上字第628號判決意旨可參），是起訴書犯罪事實欄已
  載明被告甲○○共同傷害犯行，雖未於所犯法條載明此罪名，然
  業經原審及本院前審、本院於審理時迭次告知被告甲○○此部分
  傷害罪名，依前揭說明，法院自得變更起訴法條而為判決；另
  本案被告行為後，刑法第302條第1項、第305條雖於108年12月
  25日經修正公布，同年12月27日施行，惟查修正後之規定係依
  刑法施行法第1條之1第2項前段規定將罰金數額提高為30倍，
  亦即將原本之銀元3百元（經折算為新臺幣後為9千元）修正為
  新臺幣9千元，其修正之結果不生有利或不利於行為人之情形
  ，非屬法律變更，自不生新舊法比較之問題，而應依一般法律
  適用原則，逕行適用裁判時法。又原審適用行為時法之結果，
  對判決不生影響，並不構成撤銷之原因，併予敘明。
㈢被告丙○○、丁○○如事實欄一、三所為之傷害犯行，顯具傷害故
  意，難謂屬妨害自由罪及強盜罪強暴、脅迫之當然結果，應論
  以刑法第277條第1項之普通傷害罪，再按數行為於同時同地或
  密切接近之時地實施，侵害同一之法益，各行為之獨立性極為
  薄弱，依一般社會健全觀念，在時間差距上，難以強行分開，
  在刑法評價上，以視為數個舉動之接續施行，合為包括之一行
  為予以評價，較為合理（最高法院86年度台上字第3295號判例
  要旨參照）；被告丙○○、丁○○上開2次傷害告訴人之犯行，乃
  在密切接近之時地實施，侵害同一之告訴人身體法益，各行為
  之獨立性極為薄弱，揆之前揭判例意旨，自應論以接續犯包括
  一罪。被告丙○○、丁○○如事實一欄所示剝奪他人行動自由、恐
  嚇犯行，非被告丙○○、丁○○所為事實欄二之加重強盜罪及事實
  欄三之加重強盜未遂等犯行之強暴、脅迫之手段，非包含前開
  強盜行為之內而為前開強盜罪所吸收之關係。再強盜罪以強暴
  、脅迫等方法，至使不能抗拒為構成要件之一，當然含有妨害
  被害人自由之性質，若強盜犯行業已著手實施，則所為強暴、
  脅迫等妨害自由行為，應包括在強盜行為之內，無另行成立刑
  法第302條第1項、第304條第1項、第305 條等妨害自由罪之餘
  地（最高法院92年度台上字第2184號判決意旨參照）。是被告
  丙○○、丁○○上開加重強盜犯行、被告甲○○上開加重強盜未遂犯
  行，即無再論上開妨害自由罪。被告丁○○、丙○○如事實欄二至
  四所為之強盜既遂（2次）及強盜未遂（1次）等犯行，乃在密
  切接近之時地實施，侵害同一法益，各行為之獨立性極為薄弱
  ，依前開說明，應論以接續犯包括一罪。
㈣被告丙○○、丁○○上開恐嚇、傷害、非法剝奪他人行動自由，及
  加重強盜既遂、未遂罪；被告甲○○上開傷害、加重強盜未遂罪
  ，在自然意義上雖非完全一致，然仍有部分合致，有實行行為
  局部同一之情形，依一般社會通念，認應評價為一罪方符合刑
  罰公平原則，如予數罪併罰，反有過度處罰之虞，與人民法律
  感情亦未契合，是於牽連犯廢除後，適度擴張一行為概念，認
  此情形為一行為觸犯數罪名之想像競合犯方屬適當，且本案共
  犯陳○○亦經本院以102年度少上訴字第20號判決為此相同認定
  ，是應依刑法第55條規定，從情節較重之加重強盜罪處斷。起
  訴書認被告丙○○、丁○○、甲○○等人涉犯上開罪嫌，係屬數罪併
  罰，容有誤會。
㈤被告丙○○、丁○○、甲○○與同案被告張○○、共犯鄭○○、陳○○間，
  就上開加重強盜犯行，互有犯意聯絡及行為分擔，均為共同正
  犯。
㈥被告丙○○前因竊盜案件，經原審法院以94年度桃簡字第2318號
  判決判處有期徒刑6月確定，於95年8月23日執行完畢；又因強
  盜案件，經原審法院以94年度訴字第2123號判決判處有期徒刑
  3年6月確定，嗣經原審法院以96年度聲減字第3928號裁定減刑
  為有期徒刑1年9月確定，於97年4 月16日縮刑期滿執行完畢等
  情，有本院被告前案紀錄表可考（見本院卷第49至65頁），其
  於有期徒刑執行完畢後5 年以內，故意再犯本件有期徒刑以上
  之罪，符合刑法第47條第1項之累犯要件，查被告丙○○所犯前
  罪分別為竊盜及強盜罪，為侵害財產及身體、自由法益之犯罪
  ，其經減刑後，於97年4月16日縮刑期滿執行完畢，距本案犯
  罪時間甫超過2年，未達立法者所設定5 年內屬累犯期間之一
  半，又犯本件侵害身體、自由法益之犯罪，且同樣是出於財產
  目的而發之犯罪，與前罪的本質差異不大，屬相類性質之犯罪
  ，被告丙○○再犯本罪，足認其對刑罰反應力薄弱，爰依司法院
  大法官釋字第775號解釋意旨及刑法第47條第1項規定，加重其
  刑（原審固一律加重，在司法院釋字第775 號解釋公布前，固
  屬未即審酌，但經本院衡諸上情仍應加重其刑，是就結論而言
  ，尚無違誤）。
㈦按成年人教唆、幫助或利用兒童及少年犯罪或與之共同實施犯
  罪或故意對其犯罪者，加重其刑至二分之一。但各該罪就被害
  人係兒童及少年已定有特別處罰規定者，從其規定，兒童及少
  年福利與權益保障法第112條第1項定有明文。查被告丙○○、甲○○分別係於73年3月及75年1月出生，行為時為已滿20歲之成年
  人，而少年鄭○○（83年10月出生）、陳○○（81年5 月31日出生
  ）於行為時則均係14歲以上未滿18歲之少年，被告丙○○明知少
  年鄭○○、陳○○為未滿18歲之少年猶與之為本案加重強盜犯行，
  被告甲○○明知少年鄭○○為未滿18歲之少年，猶與之為本案加重
  強盜未遂犯行，均應依前開規定加重其刑，被告丙○○並依累犯
  遞加重之。
㈧被告甲○○雖已共同著手加重強盜行為之實施，惟未生取得財物
  之結果，其犯罪尚屬未遂，應依刑法第25條第2項之規定，按
  既遂犯之刑度減輕其刑，並先加重後減輕之。
㈨不另為無罪諭知部分：
⒈起訴意旨另認：被告甲○○參與上開事實一、二及四所示之加重
  強盜、恐嚇、剝奪他人行動自由等犯行，以及被告丙○○、丁○○
  為上開事實一至四所示之行為後，因告訴人所騎乘之機車已遭
  被告丁○○等人強盜後持往典當，因無交通工具可返家，被告丁○○、丙○○乃搭載其前往桃園縣龍潭鄉某地後，被告丙○○又恫嚇
  告訴人稱「你可以報案還是找人出來喬都沒關係，我知道你家
  地址，你家會被我們掃成蜜蜂窩」等語，而被告丁○○亦向告訴
  人乙○○恫嚇稱「沒差啦，反正我們都是通緝犯，隨便要怎樣都
  可以，看要找人出來喬都可以，反正我們同心會桃園組在桃園
  地區很罩得住」等語，以加害生命、身體之事，恐嚇告訴人不
  得報案，致生危害其安全。因認被告甲○○另涉犯刑法第305條
  之恐嚇、第330條第1項之結夥3人以上、攜帶兇器強盜、第302
  條第1項之非法剝奪他人行動自由罪嫌；被告丙○○另涉犯刑法
  第305條之恐嚇罪嫌；被告丁○○另涉犯刑法第305條之恐嚇罪嫌
  等語。
⒉按犯罪事實應依證據認定之，無證據不得認定犯罪事實；無證
  據能力、未經合法調查之證據，不得作為判斷之依據；不能證
  明被告犯罪或其行為不罰者，應諭知無罪之判決，刑事訴訟法
  第154條第2項、第155條第2項、第301條第1項分別定有明文。
  次按認定不利於被告之事實，須依積極證據，苟積極證據不足
  為不利於被告事實之認定時，即應為有利被告之認定，更不必
  有何有利之證據（最高法院30年上字第816號判例要旨參照）
  。
⒊檢察官認被告甲○○、丙○○、丁○○涉有前揭恐嚇、非法剝奪他人
  行動自由、加重強盜等犯行，無非以被告甲○○、丙○○、丁○○之
  供述、同案被告張○○之供述、證人即被告吳○俊、吳○林、曾○
  財、廖○龍、共犯鄭○○之證述、證人即告訴人乙○○、被害人黃○
  慶之證述、證人許智淵之證述、龍潭敏盛醫院診斷證明書1 份
  及照片8 張、祥順加油站、檳果檳榔攤、天羅地網等監視器錄
  影翻拍畫面各1份、華當舖當票影本1 張、京華當舖暨平鎮市
  中豐路與台66線路口監視器錄影翻拍畫面各1 份、金陵路與平
  東路口監視錄影翻拍畫面1份、被告丙○○所使用0000000000號
  行動電話於100年11月30日之通訊監察譯文等為其主要論據。
⒋訊據被告甲○○、丙○○、丁○○均否認有何恐嚇等犯行，被告甲○○
  辯稱：張○○請我在中豐路電器行幫忙處理鄭○○被乙○○強姦的事
  ，後來他們就把人押走了等語；被告丙○○辯稱：我沒有對乙○○
  說報警會對他不利等語；被告丁○○辯稱：我沒有講過我是通緝
  犯恐嚇乙○○的話等語。經查：
⑴綜觀起訴意旨對於被告甲○○被訴事實欄一、二、四之妨害自由
  及加重強盜等犯行所提出之事證，未有其餘同案被告（張○○、
  丙○○、丁○○、吳○俊、吳○林、曾○財）、共犯（鄭○○、陳○○）
  、告訴人（乙○○）、被害人（黃○慶）、證人（許智淵）等人
  具體指明被告甲○○曾全部或一部參與事實欄一、二、四所示之
  犯行，是除經前揭認定有罪之部分外，尚乏事證足以證明被告
  甲○○參與事實欄一、二、四所示之犯行，自無從為被告甲○○不
  利之認定。
⑵綜觀起訴意旨對於被告丙○○涉犯恐嚇告訴人乙○○「你可以報案
  還是找人出來喬都沒關係，我知道你家地址，你家會被我們掃
  成蜜蜂窩」，及被告丁○○涉犯恐嚇告訴人乙○○「沒差啦，反正
  我們都是通緝犯，隨便要怎樣都可以，看要找人出來喬都可以
  ，反正我們同心會桃園組在桃園地區很罩得住」等情之事證，
  僅有證人即告訴人乙○○單一證述，且為被告丙○○、丁○○否認在
  卷，又無補強證據以擔保其指證，揆諸前開說明，自不得為不
  利被告丙○○、丁○○之認定，至起訴意旨認被告甲○○就此部分與
  被告丙○○、丁○○有恐嚇之犯意聯絡，惟業已無法證明被告丙○○
  、丁○○對告訴人涉犯此恐嚇之犯行，且無事證可資證明，從而
  ，難以告訴人之單一指訴即遽認被告丙○○、丁○○、甲○○涉有何
  起訴意旨此部分所稱之恐嚇犯行。
⒌綜上，檢察官所提出之證據方法，尚未達於通常一般人均不致
  有所懷疑，得確信其為真實之程度，而有合理性懷疑之存在，
  無從使法院形成被告丙○○、丁○○、甲○○有如起訴意旨所指此部
  分犯行之心證，是起訴意旨此部分，本應為無罪之諭知，惟此
  部分與被告甲○○、丙○○、丁○○上開經判處有罪部分，有想像競
  合之裁判上一罪關係，爰不另為無罪之諭知。
四、上訴駁回之理由
㈠原審本於同上見解，認定被告丙○○成年人與少年共犯加重強盜
  犯行、被告丁○○共犯加重強盜犯行、被告甲○○成年人與少年共
  同犯加重強盜未遂犯行均事證明確，適用刑法第28條、第277
  條第1項、第305條、第302條第1項、第330條第1項、第2項、
  第25條、第55條、第47條第1項、第38條之1第1項前段、第3項
  、刑法施行法第1條之1第1項、第2項前段等規定，並審酌同案
  被告張○○因懷疑其女友遭告訴人乙○○性侵，理應以正當途徑解
  決或另循其他合法方式處理，不得動輒以剝奪他人人身自由、
  恐嚇、傷害、強盜等不法手段強令他人解決，竟與被告丙○○、
  丁○○、甲○○並夥同少年鄭○○、陳○○以假借幫派名號及少年鄭○○
  疑遭告訴人性侵等應給付賠償款，共同以對告訴人施以暴行，
  並恐嚇被害人黃○慶、陳○明，且對告訴人拘禁時間長達數小時
  ，對告訴人乙○○造成之身心恐懼至鉅，影響社會秩序及他人安
  全之程度尚非輕微，其等目無法紀，糾夥滋事，行徑囂張，且
  造成告訴人受有1萬3,000元之損害，所為自應受有相當程度之
  刑事非難；惟考量被告丙○○等人均曾經法院判刑之犯罪紀錄及
  被告丁○○、甲○○於行為時未經法院判處有期徒刑之犯罪紀錄等
  品行，及斟酌被告丙○○、丁○○均坦承傷害犯行，及與被告甲○○
  等人均否認強盜犯行之態度（此乃被告基於防禦權之行使而為
  辯解，不得以此作為加重量刑之依據，但此與其餘相類似、已
  坦承全部犯行的案件相較，自無從在量刑予以減輕，以符平等
  原則），且未與告訴人乙○○、被害人黃○慶、陳○明和解或賠償
  損害，暨被告丙○○自述職業「豆干、豆腐製作」、教育程度「
  國中肄業」、家庭經濟狀況「不佳」；被告丁○○自述職業「汽
  車美容」、教育程度「國中畢業」、家庭經濟狀況「低收入」
  ；被告甲○○自述職業「賣水果、修電腦」、教育程度「高職肄
  業」之智識程度、家庭經濟及生活狀況等一切情狀暨預防需求
  ，分別量處被告丙○○有期徒刑7年2月、被告丁○○有期徒刑7年1
  月、被告甲○○有期徒刑3年10月，並說明：同案被告張○○、被
  告丙○○為本件強盜所取得財物分別為現金4,000 元、9,000元
  乙節，核屬為同案被告張○○、被告丙○○之犯罪所得，且未扣案
  ，各應依刑法第38條之1第1項前段宣告沒收，並依同條第3項
  規定，於全部或一部不能沒收或不宜執行沒收時，追徵其價額
  ；未扣案之安全帽、鋁棒、木棍、小鐵桶、鐵棍、刀械，雖係
  供被告等人為本件犯罪所用之物，惟並未扣案，且非屬違禁物
  ，為日常生活使用之物，宣告沒收無助於預防再犯，不具刑法
  上之重要性，為免執行上之困難，爰不予宣告沒收之。核其認
  事、用法均無不當，量刑亦屬允當。至於原審雖未及比較刑法
  第277條第1項之修正前後新舊法，惟仍適用修正前之行為時法
  ，於裁判結果不生影響，即無撤銷改判之必要，併此敘明。
㈡被告3人固分執前詞提起上訴否認有何加重強盜犯行，然按證據
  之取捨及證據證明力如何，均屬事實審法院得自由裁量、判斷
  之職權，苟其此項裁量、判斷，並不悖乎通常一般之人日常生
  活經驗之定則或論理法則，且於判決內論敘其何以作此判斷之
  心證理由者，即不得任意指摘其為違法（最高法院91年度台上
  字第2395號判決參照），被告3人上訴意旨指摘各節，均經原
  審詳予論述證據之取捨及如何憑以認定事實之理由，並由本院
  補充說明，其餘所辯無礙於本件事實之認定，是被告3人上訴
  意旨所指，均係對原審取捨證據及判斷其證明力職權之適法行
  使，仍持己見為不同之評價，指摘原判決不當，尚非可採，綜
  上，被告3人執前開各詞否認犯罪，均不可採，其上訴均無理
  由，應予以駁回。
據上論斷，應依刑事訴訟法第368條，判決如主文。
本案經檢察官黃錦秋提起公訴，檢察官吳慧蘭到庭執行職務。
中　　華　　民　　國　　109 　年　　4 　　月　　30　　日
                  刑事第十八庭  審判長法  官  吳炳桂
                                      法  官  何俏美
                                      法  官  葉乃瑋
以上正本證明與原本無異。
如不服本判決，應於收受送達後20日內向本院提出上訴書狀，其
未敘述上訴之理由者並得於提起上訴後20日內向本院補提理由書
（均須按他造當事人之人數附繕本）「切勿逕送上級法院」。
                                      書記官  程欣怡
中　　華　　民　　國　　109 　年　　4 　　月　　30　　日
附錄：本案論罪科刑法條全文
修正前中華民國刑法第277條
傷害人之身體或健康者，處三年以下有期徒刑，拘役或一千元以
下罰金。
犯前項之罪，因而致人於死者，處無期徒刑或七年以上有期徒刑
；致重傷者，處三年以上、十年以下有期徒刑。
中華民國刑法第302條
私行拘禁或以其他非法方法，剝奪人之行動自由者，處五年以下
有期徒刑、拘役或九千元以下罰金。
因而致人於死者，處無期徒刑或七年以上有期徒刑；致重傷者，
處三年以上十年以下有期徒刑。
第一項之未遂犯罰之。
中華民國刑法第305條
以加害生命、身體、自由、名譽、財產之事恐嚇他人，致生危害
於安全者，處二年以下有期徒刑、拘役或九千元以下罰金。
中華民國刑法第330條
犯強盜罪而有第三百二十一條第一項各款情形之一者，處七年以
上有期徒刑。
前項之未遂犯罰之。
中華民國刑法第328條
意圖為自己或第三人不法之所有，以強暴、脅迫、藥劑、催眠術
或他法，至使不能抗拒，而取他人之物或使其交付者，為強盜罪
，處五年以上有期徒刑。
以前項方法得財產上不法之利益或使第三人得之者，亦同。
犯強盜罪因而致人於死者，處死刑、無期徒刑或十年以上有期徒
刑；致重傷者，處無期徒刑或七年以上有期徒刑。
第一項及第二項之未遂犯罰之。
預備犯強盜罪者，處一年以下有期徒刑、拘役或九千元以下罰金
。